# 企业可以委托小额贷款公司进行委托贷款吗？

提问人：hcl1986 时间：2014-04-06 10:59:49
请教：企业可以委托小额贷款公司进行委托贷款吗？

回答人：chenyiwei
小额贷款公司的监管权主要在地方，各地的规定可能不同。例如《广东省人民政府金融工作办公室 广东省工商行政管理局关于贯彻落实促进小额贷款公司平稳较快发展意见的通知》（粤金[2012]6号）规定：“对规范经营 1 年以上、各项监管指标优良的小额贷款公司，经批准可适度放宽业务经营范围，如开展中小企业融资、理财等咨询业务，以及资产转让回购、票据贴现、委托贷款业务(委托贷款的资金来源一般限于银行业金融机构)”。《贵州省人民政府办公厅关于进一步促进全省小额贷款公司又好又快发展的意见》（黔府办发[2012]47号）则规定“采取先试点、分步实施，再全面推行的政策，积极探索小额贷款公司试点开展委托贷款业务”。因此各地监管规定可能有差异，请以该小额贷款公司所在地的监管政策为准。